【裁判字號】    95,易,676
【裁判日期】    950927
【裁判案由】    竊盜
【裁判全文】
臺灣高雄地方法院刑事判決               95年度易字第676號
公  訴  人  臺灣高雄地方法院檢察署檢察官
被      告  丁○○
上列被告因竊盜案件，經檢察官提起公訴（95年度偵字第187 號
）及移送併辦（95年度偵字第9919、10355 號），本院判決如下
：
    主  文
丁○○連續攜帶兇器竊盜，累犯，處有期徒刑壹年。扣案之鐵剪
壹支、棉布手套壹雙及黑色旅行袋壹只，均沒收之。
    事  實
一、丁○○前因毒品危害防制條例案件，先後經本院以92年度訴
    字第1157號判處有期徒刑7 月確定，以93年度訴字第1243號
    判處有期徒刑8 月確定，經入監接續執行後，於民國94年6
    月17日縮短刑期假釋出監，所餘刑期交付保護管束，嗣於同
    年月18日保護管束期滿未經撤銷假釋，以執行完畢論。詎其
    未能警惕，竟意圖為自己不法之所有而基於竊盜之概括犯意
    ，連續為下列竊盜犯行：
（一）於94年11月6 日18時許，騎乘車號ZFH-506 號機車至高雄
      市○○區○○路216 號前，見乙○○所有之車號FN-0460
      號小貨車上載有不銹鋼管7 支，乃趁無人注意之際，徒手
      竊取該7 支鋼管，得手後將鋼管放置在上開機車前踏板上
      駕車離去，並於同年11月7 日8 時許，將上開鋼管以新台
      幣（下同）300 元變賣與不詳姓名之資源回收商。
（二）於94年11月21日上午10時許，前往高雄市○○區○○街之
      果貿社區第九棟大樓頂樓，持其所有客觀上足以危害人生
      命、身體安全之鐵剪1 支，剪斷該大樓樓頂之避雷針銅線
      3 支，得手後隨即離去。嗣因其行竊時為社區住戶徐六孝
      當場目睹，徐六孝旋即協同該社區管理委員水電維護員王
      復興前往里長辦公室調閱社區監視錄影資料，已先查知丁○○之相貌。
（三）於94年11月23日上午9 時許，丁○○又持上開相同之鐵剪
      1 支及棉布手套一雙，裝在1 只黑色旅行袋內，再度前往
      果貿社區著手欲行竊避雷針之銅線時，為王復興當場認出
      ，並抓住其身上黃色外套追問，丁○○旋將該黃色外套及
      黑色旅行袋丟棄現場逃逸而未遂。嗣果貿社區管理委員會
      將監視錄影資料提供予警方後循線查獲，並扣得丁○○所
      有之黑色旅行袋1 只、鐵剪1 支、棉布手套1 雙及外套1
      件。
（四）於95年2 月9 日上午11時許，丁○○又騎乘上開同一部機
      車，前往高雄縣仁武鄉後安村後庄巷70號由顏進龍所看管
      之「甲○○○」，先竊取該廟內不詳之人所有客觀上足以
      危害人生命、身體安全之油壓剪1 支，再以油壓剪將該廟
      內功德箱之鎖頭撬開後，竊取功德箱內之金錢200 元得手
      ；旋於同日上午11時40分許，再前往高雄縣仁武鄉○○村
      ○○○街35之9 號由方家平所看管之「天后公廟」，以上
      開相同手法，竊取該廟功德箱內之金錢350 元得手；復於
      同日上午11時40分許，至該後庄巷98號由黃七所看管之「
      后太宮廟」，以上開相同手法，竊取該廟功德箱內金錢
      16000 元得手。嗣於同年月17日，丁○○再承上開相同竊
      盜之犯意，分別於該日之下午1 時30分許及1 時40分許，
      至「甲○○○」、「天后宮廟」2 間廟宇，持上開客觀上
      足以危害人生命、身體之油壓剪1 支，以上開相同手法，
      分別在「甲○○○」及「天后宮廟」之功德箱內，各竊取
      250 元、150 元得手。嗣同日下午2 時許，丁○○再前往
      「后太宮廟」欲行竊之際，為黃七當場發現而未得手，乃
      將該行竊所用之油壓剪棄置在現場後逃逸離去。且在離去
      途中，又徒手竊取戊○○所有停放在後庄巷117 號前之腳
      踏車1 部得手，嗣經黃七報警後始循線查獲，並扣得油壓
      剪1 支。
二、案經高雄市政府警察局左營分局移送及高雄縣政府警察局仁
    武分局報告臺灣高雄地方法院檢察署檢察官偵查起訴及移送
    併辦。
      理  由
一、本判決所引用據以認定被告丁○○上開犯罪事實之各項證據
    ，均於審理程序中詢問當事人使其就證據能力之有無表示意
    見，當事人對其證據能力均不爭執，嗣本院於審判期日，復
    依各該證據不同之性質，依法定調查程序及法定調查方法，
    以交互詰問、提示並告以要旨等方式逐一調查，並使當事人
    表示意見，本院亦查其他無法定證據取得禁止及證據使用禁
    止之情形，故認所引用各項證據資料，均具證據之適格，合
    先敘明。
二、上開犯罪事實一、（一）（二）（三）所示之竊盜犯行，被
    告於本院審理中均已坦白承認，且查事實（一）之部分，有
    證人乙○○於警詢中指證明確，並有現場錄影翻拍相片可參
    ；事實（二）（三）之部分，有證人徐六孝、王復興於偵查
    中證述歷歷，並有被告行竊所用之鐵剪1 支、黑色旅行袋1
    只扣案可稽，另有監視錄影翻拍照片1 張可供佐證。至事實
    一、（四）之部分，關於95年2 月9 日行竊「甲○○○」、
    「天后宮廟」、「后太宮廟」之犯行，及95年2 月17日竊取
    「后太宮廟」未遂，嗣逃逸時又竊取戊○○之腳踏車等犯行
    ，被告亦均坦承不諱，此有證人顏進龍、方家平、黃七及戊○○指述在卷，並有油壓剪1 支扣案、監視錄影翻拍照片及
    贓物認領保管單在卷足據，堪認被告上開自白均與事實相符
    。
三、被告雖否認上開事實一、（四）即95年2 月17日竊取「甲○○○」及「天后宮廟」功德箱內金錢之犯行，辯稱：當天我
    記得去行竊第一間廟的時候，就被發現了，我就趕快逃跑，
    並沒有去竊取另外2 間廟云云。然查：被告就其如何於上開
    時、地，以何種方式、在上開2 間廟宇竊得多少金錢等情，
    均於警詢時陳述綦詳，且被告於本院審理中對其警詢筆錄中
    之自白，並未爭執其證據能力，復於本院審理時陳稱警詢筆
    錄之供述實在（見本院卷第102 頁），顯見被告上開自白具
    有任意性，係出於其自由意志而為陳述。被告既明確為不利
    於自己之陳述，所述應堪憑信，是其於本院審理時另改稱：
    因為製作筆錄時，警察說筆錄簡單做一做就可以，也要求我
    隨便說一個金額就可以了云云（見本院卷第103 頁），尚不
    足採信。至被告先後在上開3 間廟宇實際竊取之金額，被害
    人顏進龍及黃七於本院審理時均證述不能確定實際金額為何
    ，另方家平雖於警詢時明確指稱失竊金額為45000 元，惟功
    德箱內之金錢係由信眾隨意樂捐，詳細金額應難查知，是其
    所陳仍不能遽予採信。此部分依「有疑唯利被告」之證據法
    則，應以被告自白行竊所得之金額為準，併此敘明。綜上所
    述，本案事證明確，被告犯行，均堪認定，應予依法論科。
四、按行為後法律有變更者，適用行為時之法律。但行為後之法
    律有利於行為人者，適用最有利於行為人之法律，刑法第2
    條第1 項定有明文。本案被告行為後，刑法業於95年7 月1
    日修正公布施行，其他相關法律亦有相應之修正，是應就本
    案適用法律其罪、刑有關之修正部分，比較何者於被告為有
    利：
（一）累犯之成立要件：被告如事實欄所載有期徒刑執行完畢之
      前科紀錄，有臺灣高等法院被告前案紀錄表1 份可查，茲
      於5 年以內再故意犯本件有期徒刑以上之罪，不論依修正
      前刑法第47條，或修正後刑法第47條第1 項之規定，均構
      成累犯，對被告而言並無有利或不利之情形，尚不生新舊
      法比較之問題。
（二）連續犯規定之變動：依修正後新刑法，已刪除第56條連續
      犯之規定，原屬連續犯之數個犯罪行為，依新法應論以數
      罪，併合處罰之，而依修正前刑法第56條規定，則應論以
      裁判上一罪，顯然罪刑之處罰內容已發生變動，此部份之
      修正，自屬法律有變更，仍應有新舊法之比較適用，經比
      較新舊法結果，以舊法較有利於行為人，依刑法第2 條第
      1 項前段規定，應依修正前刑法第56條連續犯規定，論以
      一罪，並加重其刑（最高法院95年5 月23日第8 次刑事庭
      會議決議參照）。
（三）至刑法第33條第5款關於罰金刑修正為「新臺幣1千元以
      上，以百元計算之。」致刑法分則各罪法定刑有罰金刑之
      規定者，其刑度有加重之情形，惟因本案未宣告罰金刑，
      尚無比較新舊法適用本條款之問題，附此敘明。
    綜上述比較新舊法結果，以修法前相關規定於被告為有利，
    應依刑法第2 條第1 項前段規定，適用修正前相關規定論處
    。
五、查被告於上開時、地行竊時所攜帶之鐵剪及油壓剪各1 支，
    均有剪斷銅線、破壞鎖頭之功能，客觀上自屬足以危害人生
    命、身體安全之器械，該當兇器無訛。是核被告如事實欄一
    、（一）及（四）竊取戊○○腳踏車之行為，均係犯刑法第
    320 條第1 項之普通竊盜罪；如事實欄一、（二）、（三）
    各1 次及（四）之其他7 次行為，係犯6次同法第321 條第1
    項第3 款之攜帶兇器竊盜罪及2 次攜帶兇器竊盜未遂罪。被
    告先後多次犯行，時間緊接，行竊手法雷同，所犯均為基本
    構成要件相同之罪名，顯係基於概括犯意反覆為之，為連續
    犯，應依修正前刑法第56條之規定論以攜帶兇器竊盜一罪，
    並加重其刑。移送併辦部分與本案事實既有連續犯之裁判上
    一罪關係，本院自應一併審理。又被告如事實欄所載有期徒
    刑執行完畢之前科紀錄，有臺灣高等法院被告前案紀錄表可
    佐，其於有期徒刑執行完畢後5 年之內，再犯本件法定本刑
    為有期徒刑以上之罪，為累犯，應依修正前刑法第47條之規
    定，遞加重其刑。審酌被告年值青壯，本應奮發有為，竟不
    思憑己力賺取報酬，隨意竊取他人財物，且先後多次行竊，
    侵害他人財產安全，行為已屬可議，而其行竊財物雖價值非
    鉅，金額不高，然竟有竊取社區大樓避雷針相關銅線，影響
    所及，對整棟大樓住戶生命財產安全恐有不測意外，所生危
    害不容小覷，自應嚴予懲罰，惟另考量其犯罪後大致坦認犯
    行，非無悔意，並斟酌其家庭狀況非佳、行竊使用手段並無
    積極侵害性及其犯罪動機、目的等一切情狀，量處如主文所
    示之刑，以資警惕。扣案鐵剪1 支、棉布手套1 雙及黑色旅
    行袋1 只，為被告所有供行竊所用之物，業據被告供明在卷
    ，爰依刑法第38條第1 項第2 款宣告沒收。另被告所有之黃
    色外套1 件，與行竊無直接相關，油壓剪1 支乃被告在廟宇
    竊取所得，亦經被告陳明無訛，非被告所有之物，故均不予
    宣告沒收，併予敘明。
據上論斷，應依刑事訴訟法第299 條第1 項前段，刑法第2 條第
1 項前段、修正前第56條、第321 條第1 項第3 款、修正前第47
條、第38條第1項第2款，判決如主文。
本案經檢察官丙○○到庭執行職務。
中    華    民    國    95    年    9     月    27    日
                  鳳山刑事第2 庭
                          審判長法  官  邱明弘
                                法  官  洪珮婷
                                法  官  李嘉益
以上正本證明與原本無異。
如不服本判決，應於收受送達後10日內向本院提出上訴書狀。
中    華    民    國    95    年    9     月    27    日
                                書記官  郭南宏
中華民國刑法第321條
（加重竊盜罪）
犯竊盜罪而有左列情形之一者，處6 月以上、5 年以下有期徒刑
：
一  於夜間侵入住宅或有人居住之建築物、船艦或隱匿其內而犯
    之者。
二  毀越門扇、牆垣或其他安全設備而犯之者。
三  攜帶兇器而犯之者。
四  結夥三人以上而犯之者。
五  乘火災、水災或其他災害之際而犯之者。
六  在車站或埠頭而犯之者。
前項之未遂犯罰之。


司法院資訊處製作；財團法人民間司法改革基金會備份。
